【裁判字號】    98,訴,979
【裁判日期】    981030
【裁判案由】    清償借款
【裁判全文】
臺灣臺北地方法院民事判決               98年度訴字第979號
原      告  台新國際商業銀行股份有限公司
法定代理人  甲○○
訴訟代理人  丙○○
被      告  乙○○
上列當事人間請求清償借款事件，本院於中華民國98年10月26
日言詞辯論終結，判決如下：
    主      文
被告應給付原告新台幣陸拾萬玖仟貳佰捌拾壹元，及其中新台幣
肆拾伍萬捌仟玖佰壹拾元部分，自民國九十八年六月十六日起至
清償日止，按年息百分之二十計算之利息。
訴訟費用新台幣陸仟陸佰壹拾元由被告負擔。
    事實及理由
一、按當事人得以合意定第一審管轄法院，民事訴訟法第24條第
    1項前段定有明文。查，兩造既已於Yoube信用貸款約定書第
    23條約定，同意以本院為第一審管轄法院（見本院卷第4頁
    ），則本院就本件訴訟自有管轄權，合先陳明。
二、原告主張：被告於民國92年8月27日向伊申請「台新銀行現
    金卡信用貸款」（帳號：00000000000000），依約定書第1
    條及第5條，被告得以金融卡提款或轉帳方式動撥貸款額度
    之現金，惟應於每月之繳款截止日依約繳納每月應還之金額
    。詎被告自92年8月27日核撥貸款起至98年6月15日止（最後
    繳款截止日為96年11月22日），借款尚餘新台幣（下同）
    609,281元未按期給付（含本金458,910元、利息150,371元
    ）。依約定書第2條，系爭貸款依年利率20%按日計息，然如
    借款人未依約繳款，依約定書第8條，伊得自應付還本日或
    付息日之翌日起至清償日止，改依年利率20%計算延滯利息
    。復按約定書第9條，被告已喪失期限利益，應即清償所有
    未償還之全部款項並應給付其中本金458,910元自98年6月16
    日起至清償日止之一般利息。爰依現金卡契約之法律關係，
    提起本訴等情。並於本院聲明：如主文第1項所示。
三、被告於最後言詞辯論期日未到庭，其前陳述略以：系爭契約
    書約定利率過高，尚有小孩及母親需照顧，且伊現在無工作
    ，家境情況無力清償等語，資為抗辯。
四、經查，原告主張上列事實，業據提出Yoube信用貸款約定書
    、Yoube予備金申請書、增補約定書、被告帳務明細等件為
    證（見本院卷第4頁至8頁），故原告主張之事實，堪信為真
    。被告既與原告簽訂系爭契約書，即同意上開利率約定，何
    況上開利率並未逾越最高法定利率，是被告上開所辯云云，
    非得對抗原告請求之事由，亦無礙於本件消費借貸關係之成
    立及其依約應返還借款之責。從而，原告依據現金卡契約之
    法律關係，訴請被告應給付如主文第1項所示，為有理由，
    應予准許。
五、訴訟費用之負擔：本件第一審裁判費為7,050元，應由被告
    負擔，爰確定如主文第2項所載。
六、據上論結，本件原告之訴為有理由，依民事訴訟法第78 條
    ，判決如主文。
中    華    民    國    98    年    10    月    30    日
                  民事第六庭    法  官  吳定亞
以上正本係照原本作成。
如對本判決上訴，須於判決送達後20日內向本院提出上訴狀。
中    華    民    國    98    年    10    月    30    日
                                書記官  張婕妤


司法院資訊處製作；財團法人民間司法改革基金會備份。
